臺灣臺北地方法院交通事件裁定　　　 100年度交聲字第2362號
原處分機關　臺北市交通事件裁決所
異　議　人
即受處分人　林建州
上列異議人即受處分人因違反道路交通管理處罰條例案件，對於
臺北市交通事件裁決所民國100 年10月14日北市裁罰字第裁22-Z
EB089683號裁決聲明異議（原舉發案號：內政部警政署國道公路
警察局舉發違反道路交通管理事件通知單公警局交字第ZEB08968
3 號），本院裁定如下：
    主  文
原處分撤銷。
林建州汽車駕駛人行駛高速公路未依標線指示行車，處罰鍰新臺
幣參仟元，記違規點數壹點。
    理  由
一、原處分意旨略以：異議人即受處分人林建州（下稱異議人）
    於民國100 年6 月25日上午10時4 分許，駕駛承租之車牌號
    碼1731-JJ 號租賃小客車，行經國道1 號北上363.2 公里處
    時，行駛高速公路未依規定變換車道（跨越槽化線行駛），
    為在該處執勤之內政部警政署國道公路警察局第5 警察隊警
    員以科學儀器照相採證後，以該車違反道路交通管理處罰條
    例第33條第1 項第4 款規定逕行掣單舉發，爰依道路交通管
    理處罰條例第33條第1 項第4 款、第63條第1 項第1 款、第
    85條第1 項，違反道路交通管理事件統一裁罰基準及處理細
    則第41條、第43條、第44條之規定，裁處罰鍰新臺幣（下同
    ）3,000 元，並記違規點數1 點。
二、異議意旨略以：往高鐵左營站方向之標誌放置中間位置，並
    不是非常清楚是在國道10號或是國道1 號外側，發現時安全
    切回，應屬合理的安全範圍，並非蓄意跨越雙白實線云云。
三、按「汽車行駛於高速公路、快速公路或設站管制之道路，不
    遵使用限制、禁止、行車管制及管理事項之管制規則而有下
    列行為者，處汽車駕駛人新臺幣3 千元以上6 千元以下罰鍰
    ：... 十三、未依標誌、標線、號誌指示行車。」，道路交
    通管理處罰條例第33條第1 項第13款定有明文。次按「駕駛
    人駕駛汽車，應遵守道路交通標誌、標線、號誌之指示，並
    服從交通指揮人員之指揮。」、「槽化線，用以引導車輛駕
    駛人循指示之路線行駛，並禁止跨越；劃設於交岔路口、立
    體交岔之匝道口或其他特殊地點；本標線線型分為單實線、
    Ｙ型線與斜紋線3 種；其顏色應與其連接之行車分向線、分
    向限制線或車道線相同」，道路交通安全規則第90條、道路
    交通標誌標線號誌設置規則第171 條亦分別訂有明文。又汽
    車駕駛人駕駛汽車違反道路交通管理處罰條例第33條第1 項
    規定者，除應依該條所規定之罰鍰處罰外，並應予記違規點
    數1 點，復為道路交通管理處罰條例第63條第1 項第1 款所
    明定。
四、經查，本件異議人於100 年6 月25日上午10時4 分許，駕駛
    承租之車牌號碼1731-JJ 號租賃小客車，行經國道1 號北上
    363.2 公里處時，因欲經由交流道出口轉往國道10號，乃在
    交流道出口處由內側主線車道跨越槽化線行駛進入外側出口
    專用車道之違規事實，為異議人所不爭執，並有照片4 張、
    內政部警政署國道公路警察局100 年7 月11日公警局交字第
    ZEB089683 號舉發違反道路交通管理事件通知單在卷可稽。
    準此，異議人於上開時間、路段有跨越槽化線行駛之違規事
    實，應甚明確，首堪認定。又國道1 號北上，於九如交流道
    路段即有「左營、旗山」出口專用車道預告標誌，並於出口
    前2 公里及1 公里處、減速車道至出口鼻端之適當處設立（
    標識牌面上方亦有設置往高鐵站方向），且在外側路肩亦設
    立「外2 車道、出口專用」標誌等情，此有內政部警政署國
    道公路警察局第五警察隊100 年10月3 日函文1 紙附卷可稽
    ，是異議人異議意旨稱該路段往高鐵左營站之標示不清，尚
    不足採。另衡以本件事發當時時間為上午，復觀諸卷內之舉
    發照片可知當時天色明亮、視距良好，異議人當可清楚看見
    交流道出口路面處劃有槽化線，縱使異議人因對該處路況不
    熟悉致其未提早先變換至外側出口專用車道，則在已駛近交
    流道出口劃有槽化線處時，異議人亦不得以路線行駛錯誤為
    理由而跨越槽化線行駛進入外側出口專用車道，以維護行駛
    在外側出口專用車道上車輛及異議人自身之行車安全，是異
    議人辯稱在安全範圍內改行駛至其欲行進之路線，並非蓄意
    違規云云，實不足以正當化其違規行為，是本件異議人異議
    意旨，顯無理由。
五、綜上所述，本件異議人之聲明異議雖無理由，然異議人於上
    揭時、地，在劃有禁止跨越行駛之槽化線標線處跨越槽化線
    行駛，而有「行駛高速公路未依標線指示行車」之違規行為
    ，核與道路交通管理處罰條例第33條第1 項第13款之規定要
    件相符，原處分機關依據同條項第4 款規定（行駛高速公路
    未依規定變換車道）裁處受處分人罰鍰，尚有未洽，原處分
    既有上開違誤之處，自應由本院將原處分撤銷，並審酌異議
    人於期限內到案聽候裁決，改依道路交通管理處罰條例第33
    條第1 項第13款、第63條第1 項第1 款及違反道路交通管理
    事件統一裁罰基準及處理細則暨違反道路交通管理事件統一
    裁罰基準表之規定，裁處異議人罰鍰3,000 元、記違規點數
    1 點。
據上論斷，應依道路交通管理處罰條例第87條第2 項、道路交通
事件處理辦法第19條前段，裁定如主文。
中    華    民    國   100    年    10    月    26    日
                  刑事第二庭    法  官  張宇葭
上正本證明與原本無異。
如不服本裁定，應於裁定送達後5日內向本院提出抗告狀。
                                書記官  張華瓊
中    華    民    國   100    年    10    月    28    日